最高法院刑事判決　　　　　　　　　 111年度台上字第4295號
上　訴　人　吳美君


上列上訴人因家暴傷害案件，不服臺灣高等法院中華民國111 年
5 月31日第二審判決（111 年度上訴字第344 號，起訴案號：臺
灣桃園地方檢察署109 年度偵續字第291 號），提起上訴，本院
判決如下：
    主  文
上訴駁回。
    理  由
一、按刑事訴訟法第377 條規定，上訴於第三審法院，非以判決
    違背法令為理由，不得為之。是提起第三審上訴，應以原判
    決違背法令為理由，係屬法定要件。如果上訴理由書狀並未
    依據卷內訴訟資料，具體指摘原判決不適用何種法則或如何
    適用不當，或所指摘原判決違法情事，顯與法律規定得為第
    三審上訴理由之違法情形，不相適合時，均應認其上訴為違
    背法律上之程式，予以駁回。
二、原判決綜合全案證據資料，本於事實審法院職權推理之作用
    ，認定上訴人吳美君確有如其犯罪事實欄所載之犯行，因而
    維持第一審論處上訴人以普通傷害罪刑之判決（宣處拘役25
    日）及相關易刑標準之諭知，駁回上訴人在第二審的上訴，
    已詳敘其所憑之證據及認定之理由。所為論斷，也都有卷證
    資料可供覆核。從形式上觀察，原判決於法並無不合。
三、上訴人上訴意旨略謂：告訴人黃○○與上訴人就同一事件發
    生爭執，僅被判處拘役10日，上訴人卻被判處拘役25日，量
    刑不公，祈請詳查云云。
四、惟查：
    關於刑之量定，屬事實審法院得依職權裁量的事項，法院以
    行為人的責任為基礎，審酌刑法第57條所列各款罪責因素後
    予以整體評價，而為科刑輕重標準的衡量，使罰當其罪，以
    實現刑罰權應報正義，並兼顧犯罪一般預防與特別預防的目
    的，倘未逾越法律所定範圍，或客觀上顯然濫用權限，即不
    得任意指摘為違法，據為上訴第三審的理由。
    原判決既以行為人責任為基礎，於其理由欄貳─三─㈠內，
    說明：第一審已具體審酌上訴人具體之主、客觀、前案紀錄
    ，犯罪情節、所生危害及犯後否認犯行之態度、並參酌告訴
    人對本件科刑表示「沒有意見」之旨，以及其教育程度、工
    作、家庭經濟、生活狀況，暨刑法第57條各款所列事項等一
    切情狀，就所犯普通傷害罪，於法定本刑「5 年以下有期徒
    刑、拘役或（新臺幣）50萬元以下罰金」之範圍內，為上揭
    刑期之宣處。從形式上觀察，客觀上既未逾法定刑度，又未
    濫用自由裁量權限，且無違背公平正義、責罰相當等原則，
    經核無違法、不當的情形存在，況刑之量定係以行為人責任
    為基礎，縱事出同源，惟各行為人量刑因子不同、犯情有間
    ，本難攀比，亦無因各行為人間量刑有別，即謂失衡、不公
    。上訴意旨，置原判決已明白論斷的事項於不顧，就屬事實
    審法院量刑職權的適法行使，任憑己意，妄為指摘，難認為
    適法的上訴第三審理由。
五、依上說明，應認本件上訴人之上訴為違背法律上之程式，予
    以駁回。
據上論結，應依刑事訴訟法第395條前段，判決如主文。
中    華    民    國   111    年    9     月    15    日
                  刑事第二庭審判長法  官  林  勤  純  
                                  法  官  蔡  新  毅  
                                  法  官  黃  斯  偉  
                                  法  官  周  盈  文  
                                  法  官  李  釱  任  
本件正本證明與原本無異
                                  書記官
中    華    民    國   111    年    9     月    19    日